【裁判字號】    95,訴,3104
【裁判日期】    951228
【裁判案由】    毒品危害防制條例
【裁判全文】
臺灣高雄地方法院刑事判決              95年度訴字第3104號
公  訴  人  臺灣高雄地方法院檢察署檢察官
被      告  甲○○
                    （
上列被告因毒品危害防制條例案件，經檢察官提起公訴（95年度
毒偵字第6303號），並追加起訴（95年度偵字第7739號），本院
適用簡式審判程序，判決如下：
    主  文
甲○○施用第一級毒品，累犯，處有期徒刑拾月，扣案如附表編
號1 所示之物沒收銷燬之；又施用第二級毒品，累犯，處有期徒
刑肆月；又施用第一級毒品，累犯，處有期徒刑捌月，扣案如附
表編號二所示之物沒收銷燬之。應執行有期徒刑壹年捌月，扣案
如附表所示之物均沒收銷燬之。
    事  實
一、甲○○曾因肅清煙毒條例、違反麻醉藥品管理條例、違反藥
    事法等案，經判處有期徒刑3 年6 月確定，又因肅清煙毒條
    例經判處罪刑而與上開罪刑更定應執行有期徒刑6 年6 月，
    85年9 月30日縮短刑期假釋出監，又因肅清煙毒條例、違反
    麻醉藥品管理條例等案，經判處有期徒刑3 年10月確定，並
    與前案撤銷假釋後應執行有期徒刑4 年1 月21日殘刑接續執
    行，而於94年6 月22日縮刑期滿執行完畢。且因違反毒品危
    害防制條例之施用毒品案件，經本院以92年毒聲字第6237號
    裁定強制戒治，於95年2 月3 日執行完畢出監，並經台灣高
    雄地方法院檢察署檢察官於95年9 月7 日以95年度戒毒偵字
    第36 2號不起訴處分確定。詎於上開強制戒治執行完畢釋放
    後5 年內，基於施用第一級毒品海洛因及施用第二級毒品甲
    基安非他命之犯意，於95年8 月5 日上午8 時許，在高雄縣
    林園鄉○○○路347 號西如寺後方某處，將海洛因摻水後放
    入針筒內以注射方式施用海洛因1 次；再於同日上午9 、10
    時許，將甲基安非他命置於鋁箔紙上燒烤，以吸食所產生煙
    霧之方式施用安非他命1 次。又另行起意，基於施用第一級
    毒品海洛因之犯意，於95年8 月19日下午4 時許，在高雄縣
    鳳山市○○街238 巷5 之2 號住處，將海洛因加水以如附表
    編號2 所示扣案針筒注射之方式，施用海洛因1 次。先後2
    次為警方於如附表所示時間、地點被查獲，並分別扣得如附
    表所示之物。
二、案經高雄縣警察局林園分局報告臺灣高雄地方法院檢察署檢
    察官偵查起訴及追加起訴。
    理  由
一、上開犯罪事實，訊據被告甲○○於本院審理時坦承不諱（參
    本院95年度訴字第3104、4048號卷附95年12日21日審判筆錄
    ），其如附表所示2 次為警查獲採集之尿液，均經送台灣檢
    驗科技股份有限公司檢驗結果，被告於如附表編號1 所示查
    獲時間所採集之尿液呈可待因、嗎啡及甲基安非他命陽性反
    應，而於如附表編號2 所示為警查獲時間採集之尿液，則呈
    嗎啡陽性反應，有上開公司分別出具之濫用藥物尿液檢驗報
    告共2 紙附卷可稽（分別見95年度毒偵字第6303號偵查卷第
    32頁、95年度毒偵字第7739號偵查卷第28頁）；又扣案被告
    所有如附表所示之物，均經送驗，結果分別如附表各該編號
    鑑驗結果欄所示，並有如附表各該編號鑑驗證明欄所示資料
    在卷可參，結果欄所示，足認扣案之被告所有如附表編號1
    所示之物均係海洛因無訛，又扣案之被告所有如附表編號2
    所示之物內含海洛因乙情屬實。再者，前因違反毒品危害防
    制條例之施用毒品案件，經本院以92年毒聲字第6237號裁定
    強制戒治，於95年2 月3 日執行完畢出監，並經台灣高雄地
    方法院檢察署檢察官於95年9 月7 日以95年度戒毒偵字第36
    2 號不起訴處分確定之事實，有臺灣高等法院被告前案紀錄
    表附卷可按，是被告確係於前案強制戒治期滿執行完畢後5
    年內，又為本件施用毒品犯行無訛；從而，本件事證明確，
    被告犯行堪以認定，應予依法論科。
二、核被告甲○○先後2 次施用海洛因之行為，均係犯毒品危害
    防制條例第10條第1 項之施用第一級毒品罪；其施用甲基安
    非他命1 次之行為，係犯同條例第10條第2 項之施用第二級
    毒品罪。被告持有海洛因、甲基安非他命之低度行為，應為
    施用海洛因、甲基安非他命之高度行為所吸收，均不另論罪
    。被告所犯施用第一級毒品等2 罪及施用第二級毒品罪，3
    罪之間，犯意各別，行為互殊，時地有異，應予以分論併罰
    。被告前因肅清煙毒條例、違反麻醉藥品管理條例、違反藥
    事法等案，經判處有期徒刑3 年6 月確定，又因肅清煙毒條
    例經判處罪刑而與上開罪刑更定應執行有期徒刑6 年6 月，
    85年9 月30日縮短刑期假釋出監，又因肅清煙毒條例、違反
    麻醉藥品管理條例等案，經判處有期徒刑3 年10月確定，並
    與撤銷假釋後應執行有期徒刑4 年1 月21日殘刑接續執行，
    而於94年6 月22日縮刑期滿執行完畢，有臺灣高等法院被告
    前案紀錄表1 份在卷可按，其受有期徒刑執行完畢，5 年以
    內故意再犯本件有期徒刑以上之罪，為累犯，應依刑法第47
    條第1 項之規定，均加重其刑。爰審酌被告施用毒品，戕害
    身心甚鉅，並有滋生其他犯罪、惡化治安之虞，嚴重損及公
    益，且有肅清煙毒條例、違反麻醉藥品管理條例等多向相關
    施用毒品之前科，竟又為本件施用毒品犯行，顯見其悔意非
    篤、耽溺於毒品甚深，自制力不佳；惟考量其犯後坦承犯行
    ，而施用毒品本質上屬自我戕害行為，反社會性程度相形較
    低等一切情狀，分別量處如主文所示之刑，並依刑法第51條
    第5 款規定，定其應執行之刑。又扣案之被告所有之如附表
    所示之物，均係查獲之毒品，應依毒品危害防制條例法第18
    條第1 項前段規定，沒收銷燬之。
三、據上論斷，應依刑事訴訟法第299 條第1 項前段、第273 條
    之1 第1 項，毒品危害防制條例第10條第1 項、第2 項、第
    18條第1 項前段，刑法第11條、第47條第1 項、第51條第5
    款、第9 款，判決如主文。
本案經檢察官乙○○到庭執行職務。
中    華    民    國    95    年    12    月    28   日
                  刑事第十三庭  法  官   戴韻玲
以上正本證明與原本無異。
如不服本判決，應於送達後10日內，向本院提出上訴狀。
中    華    民    國    95    年    12    月    28   日
                                書記官   李春慧
附錄條文：
毒品危害防制條例第10條第1項、第2項：
施用第1級毒品者，處6月以上5年以下有期徒刑。
施用第2級毒品者，處3年以下有期徒刑。
附表：
 ┌──┬───┬────┬─────┬────┬────┬───┐
 │編號│扣案物│鑑驗結果│鑑驗證明  │查獲時間│查獲地點│案號  │
 ├──┼───┼────┼─────┼────┼────┼───┤
 │1   │扣得白│均為海洛│本院95年度│95年8 月│高雄縣林│95年度│
 │    │粉18小│因（共淨│訴字第3104│5 日19時│園鄉清水│毒偵字│
 │    │包    │重1.71公│號卷附    │50分許  │巖路347 │第6303│
 │    │      │克，及內│法務部調查│        │號西如寺│號    │
 │    │      │含海洛因│局鑑定書1 │        │後方    │      │
 │    │      │難以析離│張        │        │        │      │
 │    │      │之之包裝│          │        │        │      │
 │    │      │袋18個）│          │        │        │      │
 │    │      │        │          │        │        │      │
 ├──┼───┼────┼─────┼────┼────┼───┤
 │2   │注射針│呈海洛因│本院95年度│95年8 月│在高雄縣│95年度│
 │    │筒1 支│陽性反應│訴字第4048│19日17時│大寮    │毒偵字│
 │    │      │        │號卷附高雄│10分許  │鄉○○路│第7739│
 │    │      │        │醫學大學附│        │2 段233 │號    │
 │    │      │        │設中和紀念│        │之1 號  │      │
 │    │      │        │醫院檢驗報│        │        │      │
 │    │      │        │告1 張    │        │        │      │
 └──┴───┴────┴─────┴────┴────┴───┘


司法院資訊處製作；財團法人民間司法改革基金會備份。
